【裁判字號】    98,審訴,698
【裁判日期】    981021
【裁判案由】    山坡地保育利用條例等
【裁判全文】
臺灣新竹地方法院刑事宣示判決筆錄     98年度審訴字第698號
公  訴  人  臺灣新竹地方法院檢察署檢察官
被      告  乙○○
選任辯護人  楊隆源律師
            甲○○
選任辯護人  陳詩文律師
上列被告等因違反區域計畫法等案件，檢察官提起公訴（98年度
偵字第2643號）後，聲請改依協商程序而為判決，本院於中華民
國98年10月21日下午4 時，在本院刑事第十一法庭宣示判決，出
席職員如下：
                審判長法  官  劉兆菊
法官起立朗讀判決主文、犯罪事實要旨、處罰條文，及告以上訴
限制、期間並提出上訴狀之法院，且諭知記載其內容：
一、主  文：
    乙○○共同犯區域計畫法第二十二條之不依限恢復土地原狀
    罪，處有期徒刑月，如易科罰金，以新臺幣壹仟元折算壹
    日。又犯山坡地保育利用條例第三十四條第一項之非法占用
    罪，處有期徒刑陸月，如易科罰金，以新臺幣壹仟元折算壹
    日。應執行有期徒刑捌月，如易科罰金，以新臺幣壹仟元折
    算壹日。
    甲○○共同犯區域計畫法第二十二條之不依限恢復土地原狀
    罪，處有期徒刑月，如易科罰金，以新臺幣壹仟元折算壹
    日。
二、犯罪事實要旨：
（一）甲○○於民國94年12月間將新竹市○村段42、43、45、46
      、47地號農地，租予乙○○作為停車場使用，甲○○、乙
      ○○均知新竹市○村段42、43、45地號土地，業經新竹縣
      政府編定公告為山坡地保育區農牧用地，為管制使用土地
      ，未經申請核准，不得變更土地使用，詎共同基於違反區
      域計畫法之犯意聯絡，未經主管機關新竹縣政府之許可，
      將上開新竹市○村段42、43、45地號之農地作填置營建廢
      棄土、磚塊及堆置、轉運等使用，違反新竹市政府所為上
      開土地使用管制規定。經新竹市政府地政局於95年5月間
      派員查勘結果，於同年5月26日以府地用字第09500515132
      號處分書對甲○○裁處新臺幣6萬元罰鍰，並限於收受該
      函文之日起3個月內排除作為填置營建廢棄土、停放工程
      車輛及機具使用；又於96年3月5日新竹市政府地政局以府
      地用字第09600221072號處分書對乙○○裁處新臺幣6萬元
      罰鍰，並限於收受該函文之日起3個月內排除作為填置營
      建廢棄土、磚塊及堆置、轉運等使用。惟甲○○、乙○○
      2 人分別收受上開處分書後，除繳交罰鍰外，迄97年7月6
      日警方據報後勘驗現場時，仍未依處分書內容排除填置廢
      棄土石及停放工程車輛之使用，而未將土地恢復原狀。
（二）乙○○於97年4月間，明知新竹市○村段41地號、東香段9
      27地號土地均經行政院核定暨臺灣省政府公告，為適用山
      坡地保育利用條例及水土保持法之山坡地範圍，未經同意
      ，不得擅自占用，竟基於違反山坡地保育利用條例及意圖
      為自己不法所有之犯意，未經所有權人蔡清胤、丙○○、
      蔡雅賢等人同意，逕行以開闢道路方式墾殖，並占用蔡清
      胤、丙○○、蔡雅賢所有之新竹市○村段41地號土地696.
      16平方公尺、東香段927地號土地113.19 平方公尺，嗣於
      97年9 月17日因臺灣新竹地方法院檢察署檢察官因97年度
      偵字第4641號案件履勘現場測量後查悉上情。
（三）案經臺灣新竹地方法院檢察署檢察官自動檢舉偵查起訴後
      ，經檢察官聲請認罪協商判決，由本院合議庭裁定由受命
      法官獨任改依協商程序而為判決。
三、處罰條文：
    區域計畫法第22條、山坡地保育利用條例第34條第1 項，刑
    法第11條前段、第28條、第320 條第2 項、第55條前段、第
    51 條 第5 款、修正後刑法第41條第1 項前段、第2 項，司
    法院大法官會議釋字第366 號、第662 號，刑法施行法第1
    條之1 第1 項、第2 項前段。
四、協商判決除有刑事訴訟法第455條之4第1項第1款於本訊問程
    序終結前，被告撤銷協商合意或檢察官撤回協商聲請者；第
    2款被告協商之意思非出於自由意志者；第4款被告所犯之罪
    非第455條之2第1項所定得以協商判決者；第6款被告有其他
    較重之裁判上一罪之犯罪事實者；第7 款法院認應諭知免刑
    或免訴、不受理者情形之一，及違反同條第2 項「法院應於
    協商合意範圍內為判決；法院為協商判決所科之刑，以宣告
    緩刑或2 年以下有期徒刑、拘役或罰金為限」之規定者外，
    檢察官與被告均不得上訴。
五、如有前項得上訴之情形，得自收受宣示判決筆錄送達之日起
    10日內，向本院提出上訴書狀，上訴於第二審法院。
本案經檢察官洪期榮到庭執行職務。
中    華    民    國    98    年    10    月    21    日
                  刑事第九庭    書  記  官  林兆嘉
                                審判長法官  劉兆菊
以上筆錄正本係照原本作成。
中    華    民    國    98    年    10    月    21    日
                                書  記  官  林兆嘉
附錄本案論罪科刑法條全文：
區域計畫法第22條
違反前條規定不依限變更土地使用或拆除建築物恢復土地原狀者
，除依行政執行法辦理外，並得處6個月以下有期徒刑或拘役。
中華民國刑法第320條
意圖為自己或第三人不法之所有，而竊取他人之動產者，為竊盜
罪，處5年以下有期徒刑、拘役或5百元以下罰金。
意圖為自己或第三人不法之利益，而竊佔他人之不動產者，依前
項之規定處斷。
前二項之未遂犯罰之。
山坡地保育利用條例第10條
在公有或他人山坡地內，不得擅自墾殖、占用或從事前條第1款
至第9款之開發、經營或使用。
山坡地保育利用條例第34條
違反第10條規定者，處6月以上5年以下有期徒刑，得併科新台幣
60萬元以下罰金。
前項情形致釀成災害者，加重其刑至二分之一；因而致人於死者
，處5年以上12年以下有期徒刑，得併科新台幣1百萬元以下罰金
；致重傷者，處3 年以上10年以下有期徒刑，得併科新台幣80萬
元以下罰金。因過失犯第1項之罪致釀成災害者，處1年以下有期
徒刑，得併科新台幣60萬元以下罰金。
第 1 項未遂犯罰之。
犯本條之罪者，其墾殖物、工作物、施工材料及所使用之機具沒
收之。


司法院資訊處製作；財團法人民間司法改革基金會備份。
